臺灣基隆地方法院刑事判決　　　　　　　 96年度易字第401號
公　訴　人　臺灣基隆地方法院檢察署檢察官
被　　　告　丙○○
上列被告因竊盜案件，經檢察官提起公訴（96年度偵緝字第331
號），本院判決如下：
    主  文
丙○○攜帶兇器竊盜，累犯，處有期徒刑拾月，減為有期徒刑伍
月，如易科罰金，以新臺幣壹仟元折算壹日。
    事  實
一、丙○○曾因違反毒品危害防制條例案件，於民國91年10月21
    日，經臺灣士林地方法院判處有期徒刑7 月確定，於92年12
    月7 日執行完畢。
二、丙○○意圖為自己不法之所有，於96年2 月24日下午4 時30
    分許，在基隆市○○街570 巷114 號前，持客觀上足以對人
    之生命、身體、安全構成威脅，具有危險性之兇器一字型螺
    絲起子1 支，撬開門鎖（毀損部分未據告訴）而竊取乙○○
    所有之車牌號碼DX–1328號自用小客車，嗣經警循線追查，
    而悉上情。
三、案經乙○○告訴（竊盜部分）暨基隆市警察局第三分局報告
    臺灣基隆地方法院檢察署檢察官偵查起訴。
    理  由
一、按最重本刑為3 年以下有期徒刑、拘役或專科罰金之罪，以
    及刑法第320 條、第321 條之竊盜罪，經第二審判決者，不
    得上訴於第三審法院，刑事訴訟法第376 條第1 款、第2 款
    定有明文。又除簡式審判程序、簡易程序及第376 條第1 款
    、第2 款所列之罪之案件外，第一審應行合議審判，96年3
    月21日總統公布、同年月23日施行之刑事訴訟法第284 條之
    1 亦有明文。茲查本案於96年6 月22日繫屬本院（本院卷附
    收文章戳參照），且被告丙○○係犯刑法第321 條第1 項之
    加重竊盜罪，依上開規定得行獨任審判，合先敘明。
二、又被告以外之人於審判外之言詞或書面陳述，除法律有規定
    者外，不得作為證據，刑事訴訟法第159 條第1 項固有明文
    。惟被告以外之人於審判外之陳述，經當事人於審判程序同
    意作為證據，法院審酌該言詞陳述或書面陳述作成時之情況
    ，認為適當者，亦得為證據；當事人、代理人或辯護人於法
    院調查證據時，知有上開刑事訴訟法第159 條第1 項不得為
    證據之情形，而未於言詞辯論終結前聲明異議者，視為有前
    項之同意，刑事訴訟法第159 條之5 亦有明文。本案起訴書
    所列舉之各項證據，經本院於審判程序提示予被告，並告以
    內容要旨，被告表示無意見，且未聲明異議，本院審酌相關
    言詞陳述或書面陳述作成時之情況，認為適當，依前揭法條
    意旨，均得援為本案證據。
三、前揭事實業據被告於本院審理時坦承不諱，核與證人吳忠吉
    、被害人乙○○於檢察官偵查中之結證情節相符，並有卷附
    贓物認領保管單、車輛竊盜車牌失竊資料個別查詢報表、照
    片3 張可稽，足認被告上開自白與事實相符，堪可採信。綜
    上所陳，本案事證明確，被告犯行堪可認定，應依法論科。
四、核被告所為，係犯刑法第321 條第1 項第3 款之攜帶兇器竊
    盜罪。被告前曾受如事實欄所載有期徒刑之執行，此有臺灣
    高等法院被告前案紀錄表附卷可考，其於有期徒刑之執行完
    畢後，5 年以內故意再犯本件有期徒刑以上之罪，為累犯，
    應加重其刑。本院審酌被告正值青年，竟妄想以竊盜之方式
    不勞而獲，法治觀念偏差，併其犯罪手法、所得財物價值以
    及犯後坦承之態度等一切情狀，量處如主文所示之刑。
五、減刑部分
    (一)按犯罪在中華民國96年4 月24日以前者，除本條例另有
        規定外，依下列規定減刑：一死刑減為無期徒刑；二無
        期徒刑減為有期徒刑20年；三有期徒刑、拘役或罰金，
        減其刑期或金額二分之一。依本條例應減刑之罪，未經
        判決確定者，於裁判時，減其宣告刑。依前項規定裁判
        時，應於判決主文同時諭知其宣告刑及減得之刑，96年
        7 月16日施行之中華民國96年罪犯減刑條例第2 條第1
        項、第7 條定有明文。又犯最重本刑為5 年以下有期徒
        刑以下之刑之罪，依本條例規定減為6 月以下有期徒刑
        、拘役者，應於為減刑裁判時，併諭知易科罰金折算之
        標準；減刑後之易科罰金或易服勞役之折算標準，仍宜
        照原標準定之，上開條例第9 條、「法院辦理96年減刑
        案件應行注意事項」第16條亦有明文。本案被告於96年
        2 月24日犯加重竊盜罪，經本院宣告有期徒刑10月，合
        於前揭減刑條件，應減為有期徒刑5 月，並諭知易科罰
        金之折算標準。
    (二)又中華民國96年罪犯減刑條例第5 條規定：「本條例施
        行前，經通緝而未於中華民國96年12月31日以前自動歸
        案接受偵查、審判或執行者，不得依本條例減刑」，係
        指於該條例施行前經通緝，而未於96年12月31日以前自
        動歸案者，不得依該條例減刑，如係於該條例施行前經
        通緝，並於該條例施行前經緝獲到案者，應不受該條規
        定不得減刑之限制（最高法院81年度臺非字第12號判決
        意旨參照）。本案被告前於偵查中（96年5 月18日）經
        臺灣基隆地方法院檢察署通緝在案，然其實際上於96年
        5 月15日遭羈押在臺灣士林看守所，嗣經撤銷通緝，應
        認被告於中華民國96年罪犯減刑條例施行前已經到案接
        受偵查，核無該條例第5 條不得減刑規定之適用。又前
        揭規定係就本條例施行前經通緝之被告或受刑人而設之
        規定，如係於本條例施行後始通緝者，即不適用該條規
        定（法院辦理96年減刑案件應行注意事項第9 條第1 項
        參照）。查被告於96年9 月17日經本院發布通緝，迨同
        年10月26日緝獲歸案，因係於本條例施行後始經通緝，
        依法仍得予以減刑，附此敘明。
據上論斷，應依刑事訴訟法第284 條之1 、第299 條第1 項前段
，刑法第321 條第1 項第3 款、第47條第1 項、第41條第1 項前
段，中華民國96年罪犯減刑條例第2 條第1 項第3 款、第7 條、
第9 條，判決如主文。
本案經檢察官甲○○到庭執行職務。
中　　華　　民　　國　　96　　年　　11　　月　　28　　日
                  刑事第二庭法  官  楊皓清
以上正本證明與原本無異。
如不服本判決應於收受本判決後10日內向本院提出上訴書狀，其
未敘述上訴理由者，並得於提起上訴後10日內向本院補提理由書
狀（均須按他造當事人之人數附繕本。）「切勿逕送上級法院」
中　　華　　民　　國　　96　　年　　11　　月　　28　　日
                            書記官  盧鏡合
附錄論罪法條：
刑法第321 條第1 項
犯竊盜罪而有左列情形之一者，處6 月以上、5 年以下有期徒刑
：
一  於夜間侵入住宅或有人居住之建築物、船艦或隱匿其內而犯
    之者。
二  毀越門扇、牆垣或其他安全設備而犯之者。
三  攜帶兇器而犯之者。
四  結夥三人以上而犯之者。
五  乘火災、水災或其他災害之際而犯之者。
六  在車站或埠頭而犯之者。
